臺灣嘉義地方法院刑事判決
111年度交簡上字第78號
上  訴  人  
即  被  告  何穆橦



上列上訴人即被告因過失傷害案件，不服本院民國111年6月30日
所為之111年度嘉交簡字第525號第一審刑事簡易判決（起訴書案
號：111年度偵字第2123號），提起上訴，本院管轄之第二審合
議庭判決如下：
    主      文
上訴駁回。
    事實及理由
一、本案經本院合議庭審理結果，認原審簡易判決認事用法及量
    刑均無不當，應予維持，除引用原審簡易判決書（含所引用
    之起訴書）記載之事實、證據及理由（如附件原審判決書）
    外，另證據並補充：被告何穆橦於本院準備程序時之自白（
    交簡上卷第41頁）、行車紀錄器檔案勘驗附件(交簡上卷第4
    9-51頁)。
二、被告上訴意旨略以：其靠每月新臺幣(下同)幾千元低收入補
    助生活，子女、兄弟均無聯繫，無其他經濟來源，無法繳納
    原審判決易科罰金之金額；本案事故地點是社區裡十字路口
    ，路寬不到2米，四面是房子，沒有左右問題；告訴人龔湖
    閔於事故之前，原本在醫院做過手術，只是還未痊癒，兩方
    均無車損，告訴人傷勢不應如此嚴重；其並未完全推諉，也
    幫告訴人申請保險給付8萬多元；為此附上低收入證明，請
    求從輕量刑等語。
三、經查：
  ㈠按關於刑之量定，屬事實審法院依職權裁量之事項，法院既
    已就具體個案犯罪，以行為人之責任為基礎，審酌刑法第57
    條所列各項罪責因素後，予以整體評價，而為科刑輕重標準
    之衡量，使罰當其罪，以實現刑罰權應報正義，並兼顧犯罪
    一般預防與特別預防之目的，倘其未有逾越法律所規定之範
    圍，或明顯濫用權限，即不得任意指摘為違法（最高法院11
    0年度台上字第4524號判決、110年度台上字第5104號判決意
    旨參照）。
  ㈡原審判決暨所引用之起訴書，已敘明認定犯罪事實所憑之證
    據；又原審判決審酌被告駕車行經無號誌交岔路口時，疏未
    注意車前狀況，並暫停禮讓右方先行，貿然通過路口，以致
    與當時騎乘機車自右方而來，欲通過路口之陳雅蓮發生碰撞
    ，釀成本案交通事故，致陳雅蓮所搭載之告訴人龔湖閔受有
    左腳脛骨及左腳外踝等2處粉碎性骨折之傷害，再考量被告
    為本案交通事故之肇事主因，陳雅蓮則有未減速慢行，作隨
    時停車準備之過失，為肇事次因等情，兼衡被告始終坦承犯
    行，但未能與告訴人和解之犯後態度，以及被告於原審準備
    程序中自陳之教育程度、家庭、經濟及生活狀況等一切情狀
    ，量處如主文所示之刑，並諭知易科罰金之折算標準，本院
    認原審判決依所認定之犯罪事實與全案情節，已敘明量刑審
    酌之相關情狀，且原審判決並無其他得為上訴理由之瑕疵，
    核原審所量處之刑與被告之犯罪情節非屬不相當，且未逾越
    客觀上之適當性、相當性及必要性之比例原則，量刑尚屬妥
    適；被告提起上訴，雖主張本案事故地點是社區裡十字路口
    ，沒有左右的問題，及告訴人於發生事故之前，原本於醫院
    做過手術，只是還未痊癒，告訴人因本件事故之傷勢不致如
    此嚴重等語，嗣於本院準備程序坦承所犯過失傷害事實，僅
    就刑度部分請求從輕量刑等語(交簡上卷第41頁)，審酌被告
    上訴指摘原審量刑過重，惟未具體敘明原審認事用法有何不
    當，而原審判決之量刑尚屬妥適，此業如前述，是被告所提
    上訴，核屬無理由，應予駁回。
四、被告經本院合法傳喚後，無正當理由未到庭，本院爰依刑事
    訴訟法第455條之1第3項準用同法第371條之規定，不待其陳
    述，逕為一造辯論判決。
據上論斷，應依刑事訴訟法第455條之1第1項、第3項、第368條
、第371條、第373條，判決如主文。
本案經檢察官郭志明提起公訴，檢察官徐鈺婷到庭執行職務。
中　　華　　民　　國　　111 　年　　12　　月　　1 　　日
　　　　　　　　　刑事第一庭  審判長法  官  王慧娟  
　　　　　　　　　                  法  官  余珈瑢
　　　　　　　　　                  法  官  林富郎
上列正本證明與原本無異。
本件不得上訴。　　　　　　　　　　　　　　　　　　
中　　華　　民　　國　　111 　年　　12　　月　　1 　　日
                                    書記官  陳雪鈴 
 
【附件】
臺灣嘉義地方法院刑事簡易判決
111年度嘉交簡字第525號
公  訴　人　臺灣嘉義地方檢察署檢察官
被　　　告　何穆橦　男　民國00年00月0日生
　　　　　　　　　　身分證統一編號：Z000000000號
　　　　　　　　　　住嘉義縣○○鄉○○村○○路000號
　　　　　　　　　　居嘉義縣○○鄉○○村○○路00號
上列被告因過失傷害案件，經檢察官提起公訴（111年度偵字第2
123號），被告於準備程序中自白犯罪（111年度交易字第170號
），本院認為宜以簡易判決處刑，爰不經通常程序，逕以簡易判
決處刑如下：
    主  文
何穆橦犯過失傷害罪，處有期徒刑貳月，如易科罰金，以新臺幣
壹仟元折算壹日。
    犯罪事實及理由
一、本件犯罪事實、證據及應適用之法條，除證據部分增列「被
    告何穆橦於本院準備程序中之自白」外，餘均引用如附件檢
    察官起訴書之記載。
二、本件交通事故發生後，報案人或勤指中心轉來資料未報明肇
    事人姓名，處理人員前往現場處理時，被告在場，並當場承
    認為肇事人乙節，有道路交通事故肇事人自首情形紀錄表1 
    份附卷可憑（見警卷第21頁），是被告對於未發覺之犯罪自
    首而接受裁判，爰依刑法第62條前段規定減輕其刑。
三、爰以行為人之責任為基礎，審酌被告駕車行經無號誌交岔路
    口時，疏未注意車前狀況，並暫停禮讓右方先行，即貿然通
    過路口，以致與當時騎乘機車自右方而來，欲通過路口之陳
    雅蓮發生碰撞，釀成本案交通事故，造成陳雅蓮所搭載之告
    訴人龔湖閔受有左腳脛骨及左腳外踝等2處粉碎性骨折之傷
    害，傷勢非輕。再考量被告為本案交通事故之肇事主因，陳
    雅蓮則有未減速慢行，作隨時停車準備之過失，為肇事次因
    等情。兼衡被告本案始終坦承犯行，但未能與告訴人和解之
    犯後態度，以及被告於本院準備程序中自陳之教育程度、家
    庭、經濟及生活狀況（見本院交易卷第28頁）等一切情狀，
    量處如主文所示之刑，並諭知易科罰金之折算標準。
四、依刑事訴訟法第449條第2項、第3項、第454條第1項、第454
    條第2項（依刑事判決精簡原則，僅記載程序法條），逕以
    簡易判決處刑如主文。
五、如不服本判決，得自收受送達之翌日起20日內向本院提出上
    訴狀（須附繕本），上訴於本院第二審合議庭。
本案經檢察官郭志明提起公訴，檢察官廖俊豪到庭執行職務。
中　　華　　民　　國　　111 　年　　6 　　月　　30　　日
                  嘉義簡易庭  法  官  陳盈螢
上列正本證明與原本無異。
如不服本判決，應於判決送達後20日內向本院提出上訴狀（應附
繕本）。告訴人或被害人如對於本判決不服者，應具備理由請求
檢察官上訴，其上訴期間之計算係以檢察官收受判決正本之日期
為準。
中　　華　　民　　國　　111 　年　　6 　　月　　30　　日
                              書記官  陳孟瑜
附錄論罪科刑法條：中華民國刑法第284條前段
因過失傷害人者，處一年以下有期徒刑、拘役或十萬元以下罰金
。
附件（檢察官聲請簡易判決處刑書犯罪事實欄、證據並所犯法條
欄）：
一、犯罪事實：
　　何穆橦於民國110年10月8日13時8分許，駕駛車牌號碼000-0
    000號自用小客車，沿嘉義縣水上鄉水上村民治街由東往西
    方向行駛至與名人街交岔路口處，本應注意汽車行駛時，駕
    駛人應注意車前狀況隨時採取必要之安全措施，且於行經無
    號誌交岔路口，左方車應暫停讓右方車先行之規定，而依當
    時天候晴、日間自然光線、柏油路面乾燥、無缺陷、無障礙
    物、行車視距良好，並無不能注意之情事，竟疏未注意車前
    狀況且於行經上開無號誌交岔路口處，左方車未暫停讓右方
    車先行，致與陳雅蓮所騎乘沿名人街由北往南方向行駛至與
    民治街交岔路口，亦疏未注意行經無號誌交岔路口應減速慢
    行作隨時停車準備之車牌號碼000-000號普通重型機車發生
    碰撞，造成陳雅蓮所騎乘之機車及車上乘客龔湖閔因車禍而
    人車倒地，龔湖閔因此受有左腳脛骨及左腳外踝粉碎性骨折
    之傷害。
二、證據：　　
編號   證   據   名   稱　 待    證    事    實　 1 被告何穆橦於警詢及偵查中之自白。 所有犯罪事實。 2 告訴人龔湖閔於警詢及偵查中之指訴。 所有犯罪事實。 3 道路交通事故現場圖、道路交通事故調查報告表(一)、(二)、現場及車輛照片14張。 被告駕車肇事經過、肇事現場狀況及警方調查結果等情。   4 診斷證明書1份。 告訴人因車禍受傷之事實。 5 交通部公路總局嘉義區監理所111年4月21日嘉監鑑字第1110036542號函附嘉雲區車輛行車事故鑑定會編號0000000案鑑定意見書。 1、被告駕駛自用小客車，行經無號誌交岔路口，左方車未暫停讓右方車先行，為肇事主因。 2、陳雅蓮駕駛普通重型機車，行經無號誌交岔路口，未減速慢行作隨時停車之準備，為肇事次因。 
三、所犯法條：
　　核被告所為，係犯刑法第284條前段之過失傷害罪嫌。